【裁判字號】    89,訴,113
【裁判日期】    890418
【裁判案由】    違反毒品危害防制條例
【裁判全文】
臺灣新竹地方法院刑事判決                          八十九年度訴字第一一三號
    公  訴  人  臺灣新竹地方法院檢察署檢察官
    被      告  甲○○
右列被告因違反毒品危害防制條例案件，經檢察官提起公訴（八十九年度毒偵緝字第
九號）及移送併辦（八十九年度毒偵字第三七二號），本院判決如左：
    主  文
甲○○連續施用第一級毒品，累犯，處有期徒刑柒月，扣案之海洛因（毛重零點肆公
克）沒收銷燬之；又連續施用第二級毒品，累犯，處有期徒刑肆月。應執行有期徒刑
拾月，扣案之海洛因零點肆公克沒收銷燬之。
    事  實
一、甲○○前因違反麻醉藥品管理條例、妨害婚姻、故買贓物等案件，經本院分別判
    處有期徒刑四月、三月、四月，經定執行刑為有期徒刑十月，於民國八十六年九
    月六日執行完畢。復於八十七年間因施用毒品案件，經執行觀察勒戒，無繼續施
    用傾向，而為台灣新竹地方法院檢察署檢察官於八十七年十一月十三以八十七年
    度偵字第七三○二號為不起訴處分確定在案。猶不知悔改，竟基於施用第一級毒
    品海洛因之概括犯意，連續自八十八年七月二十三日起至同年七月三十日間，在
    新竹縣新豊鄉○○村道○街一二六巷八號四樓住處等地，多次施用第一級毒品海
    洛因。另基於施用第二級毒品安非他命之概括犯意，連續自八十八年六月初某日
    起至八十九年一月七日止，在上開住處等地，多次施用第二級毒品安非他命。嗣
    為警分別於八十八年七月三十日、八十九年一月八日，在其右開住處查獲，並扣
    得海洛因○點四公克，經公訴人依本院八十八年度毒聲字第一七九三號裁定送觀
    察勒後，認有繼續施用毒品傾向。
二、案經新竹縣警察局竹北分局報請臺灣新竹地方法院檢察署檢察官偵查起訴及同署
    檢察官移送併辦。
    理  由
一、訊據被告甲○○，於本院審理時對於右開事實均坦白承認，且有扣案之海洛因○
    點四公克、新竹縣衛生局所出具之竹縣衛六字第八八一五六九號、八九○一○八
    號尿液檢驗單各一紙在卷可按。另被告前經執行一次觀察、勒戒無繼續施用傾向
    ，而為檢察官不起訴處分，亦有台灣新竹地方法院檢察署檢察官之八十七年度偵
    字第七三○二號不起訴處分書一份在案可證。本件被告經送觀察勒戒認有繼續施
    用毒品傾向，亦有台灣新竹看守所附設勒戒處所八十九年一月二十六日竹所總字
    第○二一九號函之有無繼續施用毒品傾向證明書可參，本件事證明確，被告犯行
    堪以認定，應依法論科。
二、按海洛因及安非他命分別為毒品危害防制條例第二條第二項第一款、第二款規定
    之第一級、第二級毒品。被告非法施用海洛因、安非他命，核其所為係犯毒品危
    害防制條例第十條第一項及第二項之非法施用第一級、第二級毒品罪。被告因施
    用毒品而持有毒品之低度行為，應為施用毒品之高度行為所吸收，不另論罪。又
    被告所為多次施用第一級、第二級毒品行為，時間緊接，犯罪構成要件相同，顯
    均係出於概括之犯意為之，應均依連續犯之規定各論以一罪，並均依法加重其刑
    。被告所犯之施用第一級毒品罪及施用第二級毒品罪，犯意各別，罪名不同，應
    分論併罰。被告前因違反麻醉藥品管理條例、妨害婚姻、故買贓物等案件，經本
    院分別判處有期徒刑四月、三月、四月，經定執行刑應執行有期徒刑十月，於民
    國八十六年九月六日執行完畢，有台灣高等法院被告全國前案記錄及本院八十六
    年度聲字第三○七號裁定書各一份為證，五年以內再犯本件有期徒刑以上之上開
    之罪，為累犯，應均依刑法第四十七條規定，遞加重其刑。公訴人雖僅就被告於
    八十八年七月三十日二十一時四十分許回溯二十六小時、九十六小時之某時，施
    用海洛因、安非他命各一次之犯行提起公訴，然檢察官就犯罪事實一部起訴者，
    其效力及於全部，本件被告自八十八年六月初某日至八十九年一月七日止（併案
    部分）施用安非他命；自八十八年七月二十三日至同年七月三十日施用海洛因之
    犯罪事實，與前揭公訴人起訴部分之犯罪事實，有連續犯之關係，已如前述，本
    院自得併予審理。爰審酌安非他命及海洛因等毒品，危害施用者之神經中樞，使
    施用者產生幻聽及幻想之症狀，對施用者之健康產生不良之影響，同時因幻聽及
    幻想結果亦可能使施用者對周遭之人施暴，對公共秩序產生危害，且被告經過勒
    戒後，猶不知自制，再度施用毒品，惟於本院審理時坦承犯行，尚有悔意等一切
    情狀，量處如主文所示之刑，並定其應執行之刑。扣案之海洛因○點四公克應依
    毒品危害防制條例第十八條第一項前段沒收銷毀之，其餘注射針筒、吸食器等扣
    案物，被告否認為其所有，且又無其他證據證明為被告所有，不應宣告沒收，併
    此敘明。
三、據上論斷，依刑事訴訟法第二百九十九條第一項前段，毒品危害防制條例第十條
    第一項第二項、第十八條第一項前段、刑法第十一條前段、第五十六條，第四十
    七條、第五十一條第五款，判決如主文。
本案經檢察官羅雪梅到庭執行職務。
中      華      民      國    八十九    年      四      月     十八     日
                                臺灣新竹地方法院刑事第一庭
                                      法  官    滕  治  平
右正本證明與原本無誤。
如不服本判決，應於判決送達後十日內向本院提出上訴狀( 應附繕本 )，上訴於
臺灣高等法院。
                                      書記官    謝  國  聖
中      華      民      國    八十九    年      四      月     十八     日
附錄本判決論罪科刑法條全文
毒品危害防制條例第十條第一項、第二項
施用第一級毒品者，處六月以上五年以下有期徒刑。
施用第二級毒品者，處三年以下有期徒刑。


司法院資訊處製作；財團法人民間司法改革基金會備份。
